Inventaris van het archief van de Kamer van Koophandel Nederland (1887) 1993–2007 (2013)
Nationaal Archief, Den Haag
- Digitaal supplement, 4.; 2.06.185.1
  - Managementteam, 2.06.185.1.19
    - 2008, 330ED
      - 2008-12-22, 330ED.47
        - Agenda, 330ED.47.1
          22-12-2008.doc
        - Verslag, 330ED.47.2
          MT-KvK NL 22-12-2008.doc
    - 2009, 331ED
      - 2009-01-05, 331ED.1
        - Agenda, 331ED.1.1
          05-01-2009.doc
        - Verslag, 331ED.1.2
          MT-KvK NL 05-01-2009.doc
      - 2009-01-12, 331ED.2
        - Agenda, 331ED.2.1
          12-01-2009.doc
        - Verslag, 331ED.2.2
          MT-KvK NL 12-01-2009.doc
      - 2009-01-19, 331ED.3
        - Verslag, 331ED.3.1
          MT-KvK NL 19-01-2009.doc
      - 2009-01-26, 331ED.4
        - Agenda, 331ED.4.1
          26-01-2009.doc
        - Verslag, 331ED.4.2
          MT-KvK NL 26-01-2009.doc
      - 2009-02-02, 331ED.5
        - Agenda, 331ED.5.1
          02-02-2009.doc
        - Verslag, 331ED.5.2
          MT-KvK NL 02-02-2009.doc
      - 2009-02-09, 331ED.6
        - Agenda, 331ED.6.1
          09-02-2009.doc
        - Verslag, 331ED.6.2
          MT-KvK NL 09-02-2009.doc
      - 2009-02-16, 331ED.7
        - Agenda, 331ED.7.1
          16-02-2009.doc
        - Verslag, 331ED.7.2
          MT-KvK NL 16-02-2009.doc
      - 2009-02-23, 331ED.8
        - Agenda, 331ED.8.1
          23-02-2009.doc
        - Verslag, 331ED.8.2
          MT-KvK NL 23-02-2009.doc
      - 2009-03-02, 331ED.9
        - Agenda, 331ED.9.1
          02-03-2009.doc
        - Verslag, 331ED.9.2
          MT-KvK NL 02-03-2009.doc
      - 2009-03-09, 331ED.10
        - Agenda, 331ED.10.1
          09-03-2009.doc
        - Verslag, 331ED.10.2
          MT-KvK NL 09-03-2009.doc
          123 KB
      - 2009-03-16, 331ED.11
        - Verslag, 331ED.11.1
          MT-KvK NL 16-03-2009.doc
      - 2009-03-23, 331ED.12
        - Agenda, 331ED.12.1
          23-03-2009.doc
        - Verslag, 331ED.12.2
          MT-KvK NL 23-03-2009.doc
      - 2009-03-30, 331ED.13
        - Agenda, 331ED.13.1
          30-03-2009.doc
        - Verslag, 331ED.13.2
          MT-KvK NL 30-03-2009.doc
      - 2009-04-06, 331ED.14
        - Agenda, 331ED.14.1
          06-04-2009.doc
        - Verslag, 331ED.14.2
          MT-KvK NL 06-04-2009.doc
      - 2009-04-16, 331ED.15
        - Agenda, 331ED.15.1
          16-04-2009.doc
      - 2009-04-20, 331ED.16
        - Agenda, 331ED.16.1
          20-04-2009.doc
        - Verslag, 331ED.16.2
          MT-KvK NL 20-04-2009.doc
      - 2009-04-27, 331ED.17
        - Agenda, 331ED.17.1
          27-04-2009.doc
        - Verslag, 331ED.17.2
          MT-KvK NL 27-04-2009.doc
      - 2009-05-04, 331ED.18
        - Agenda, 331ED.18.1
          04-05-2009.doc
        - Verslag, 331ED.18.2
          MT-KvK NL 04-05-2009.doc
      - 2009-05-11, 331ED.19
        - Agenda, 331ED.19.1
          11-05-2009.doc
        - Verslag, 331ED.19.2
          MT-KvK NL 11-05-2009.doc
      - 2009-05-18, 331ED.20
        - Agenda, 331ED.20.1
          18-05-2009.doc
        - Verslag, 331ED.20.2
          MT-KvK NL 18-05-2009.doc
      - 2009-05-25, 331ED.21
        - Agenda, 331ED.21.1
          25-05-2009.doc
        - Verslag, 331ED.21.2
          MT-KvK NL 25-05-2009.doc
      - 2009-06-08, 331ED.22
        - Agenda, 331ED.22.1
          08-06-2009.doc
      - 2009-06-15, 331ED.23
        - Agenda, 331ED.23.1
          15-06-2009.doc
        - Verslag, 331ED.23.2
          MT-KvK NL 15-06-2009.doc
      - 2009-06-29, 331ED.24
        - Agenda, 331ED.24.1
          29-06-2009.doc
      - 2009-07-06, 331ED.25
        - Agenda, 331ED.25.1
          06-07-09.doc
        - Verslag, 331ED.25.2
          MT-KvK NL 06-07-2009.doc
      - 2009-07-20, 331ED.26
        - Agenda, 331ED.26.1
          20-07-2009.doc
        - Verslag, 331ED.26.2
          MT-KvK NL 20-07-2009.doc
      - 2009-07-27, 331ED.27
        - Agenda, 331ED.27.1
          27-07-09.doc
          Agenda LG overleg 270709.doc
        - Verslag, 331ED.27.2
          MT-KvK NL 27-07-2009.doc
      - 2009-08-03, 331ED.28
        - Agenda, 331ED.28.1
          03-08-2009.doc
        - Verslag, 331ED.28.2
          Bijlage 4 Verslag MT-KvK NL 03-08-2009.doc
          142 KB
      - 2009-08-17, 331ED.29
        - Agenda, 331ED.29.1
          17-08-09.doc
        - Verslag, 331ED.29.2
          MT-KvK NL 17-08-2009.doc
      - 2009-08-24, 331ED.30
        - Agenda, 331ED.30.1
          24-08-09.doc
        - Verslag, 331ED.30.2
          MT-KvK NL 24-08-2009.doc
      - 2009-08-31, 331ED.31
        - Agenda, 331ED.31.1
          31-08-09.doc
        - Verslag, 331ED.31.2
          MT-KvK NL 31-08-2009.doc
      - 2009-09-07, 331ED.32
        - Agenda, 331ED.32.1
          07-09-09.doc
        - Verslag, 331ED.32.2
          MT-KvK NL 07-09-2009.doc
      - 2009-09-14, 331ED.33
        - Agenda, 331ED.33.1
          14-09-09.doc
        - Verslag, 331ED.33.2
          MT-KvK NL 14-09-2009.doc
          144 KB
      - 2009-09-21, 331ED.34
        - Agenda, 331ED.34.1
          21-09-09.doc
        - Verslag, 331ED.34.2
          MT-KvK NL 21-09-2009.doc
          145 KB
      - 2009-09-28, 331ED.35
        - Agenda, 331ED.35.1
          28-09-09.doc
        - Verslag, 331ED.35.2
          MT-KvK NL 28-09-2009.doc
      - 2009-10-05, 331ED.36
        - Agenda, 331ED.36.1
          05-10-09.doc
        - Verslag, 331ED.36.2
          MT-KvK NL 05-10-2009.doc
      - 2009-10-19, 331ED.37
        - Agenda, 331ED.37.1
          19-10-09.doc
        - Verslag, 331ED.37.2
          MT-KvK NL 19-10-2009.doc
      - 2009-10-26, 331ED.38
        - Agenda, 331ED.38.1
          26-10-09.doc
        - Verslag, 331ED.38.2
          Bijlage 8 0911209 MT-KvK NL 26-10-2009.doc
      - 2009-11-09, 331ED.39
        - Agenda, 331ED.39.1
          09-11-2009.doc
        - Verslag, 331ED.39.2
          MT-KvK NL 09-11-2009.doc
      - 2009-11-16, 331ED.40
        - Agenda, 331ED.40.1
          16-11-2009.doc
      - 2009-11-23, 331ED.41
        - Agenda, 331ED.41.1
          23-11-09.doc
        - Verslag, 331ED.41.2
          MT-KvK NL 23-11-2009.doc
      - 2009-11-30, 331ED.42
        - Agenda, 331ED.42.1
          30-11-2009.doc
        - Verslag, 331ED.42.2
          MT-KvK NL 30-11-2009.doc
      - 2009-12-07, 331ED.43
        - Agenda, 331ED.43.1
          07-12-2009.doc
        - Verslag, 331ED.43.2
          MT-KvK NL 07-12-2009.doc
      - 2009-12-14, 331ED.44
        - Agenda, 331ED.44.1
          14-12-2009.doc
        - Verslag, 331ED.44.2
          MT-KvK NL 14-12-2009.doc
    - 2010, 332ED
      - 2010-01-04, 332ED.1
        - Agenda, 332ED.1.1
          04-01-2010.doc
        - Verslag, 332ED.1.2
          MT-KvK NL 04-01-2010.doc
      - 2010-01-11, 332ED.2
        - Agenda, 332ED.2.1
          11-01-2010.doc
        - Verslag, 332ED.2.2
          MT-KvK NL 11-01-2010.doc
      - 2010-01-18, 332ED.3
        - Agenda, 332ED.3.1
          18-01-2010.doc
        - Verslag, 332ED.3.2
          MT-KvK NL 18-01-2010.doc
      - 2010-01-25, 332ED.4
        - Agenda, 332ED.4.1
          25-01-2010.doc
        - Verslag, 332ED.4.2
          MT KvK NL 25-01-2010.doc
      - 2010-02-08, 332ED.5
        - Agenda, 332ED.5.1
          08-02-2010.doc
        - Verslag, 332ED.5.2
          MT KvK NL 08-02-2010.doc
      - 2010-02-15, 332ED.6
        - Agenda, 332ED.6.1
          15-02-2010.doc
        - Verslag, 332ED.6.2
          MT KvK NL 15-02-2010concept.doc
      - 2010-02-22, 332ED.7
        - Agenda, 332ED.7.1
          22-02-2010.doc
      - 2010-03-01, 332ED.8
        - Verslag, 332ED.8.1
          MT KvK NL 01-03-2010concept.doc
      - 2010-03-08, 332ED.9
        - Agenda, 332ED.9.1
          08-03-2010.doc
        - Verslag, 332ED.9.2
          MT KvK NL 08-03-2010concept.doc
      - 2010-03-15, 332ED.10
        - Agenda, 332ED.10.1
          15-03-2010.doc
        - Verslag, 332ED.10.2
          MT KvK NL 15-03-2010definitief.doc
      - 2010-03-22, 332ED.11
        - Agenda, 332ED.11.1
          22-03-2010.doc
        - Verslag, 332ED.11.2
          MT KvK NL 22-03-2010concept.doc
      - 2010-03-29, 332ED.12
        - Agenda, 332ED.12.1
          29-03-2010.doc
        - Verslag, 332ED.12.2
          MT KvK NL 29-03-2010concept.doc
      - 2010-04-12, 332ED.13
        - Agenda, 332ED.13.1
          12-04-2010.doc
        - Verslag, 332ED.13.2
          Actie- en besluitenlijst Directieoverleg 2010-04-1.pdf
      - 2010-04-19, 332ED.14
        - Agenda, 332ED.14.1
          19-04-2010.doc
        - Verslag, 332ED.14.2
          Actie- en besluitenlijst Directieoverleg 2010-04-19.doc
      - 2010-05-10, 332ED.15
        - Agenda, 332ED.15.1
          10-05-2010.doc
        - Verslag, 332ED.15.2
          Actie- en besluitenlijst Directieoverleg 100510.pdf
      - 2010-05-17, 332ED.16
        - Agenda, 332ED.16.1
          17-05-2010.doc
        - Verslag, 332ED.16.2
          Actie- en besluitenlijst Directieoverleg 2010-05-17 concept.doc
      - 2010-05-31, 332ED.17
        - Agenda, 332ED.17.1
          31-05-2010.doc
      - 2010-06-07, 332ED.18
        - Agenda, 332ED.18.1
          07-06-2010.doc
        - Verslag, 332ED.18.2
          Actie- en besluitenlijst Directieoverleg 2010-06-07 concept.doc
      - 2010-06-21, 332ED.19
        - Agenda, 332ED.19.1
          21-06-2010.doc
        - Verslag, 332ED.19.2
          Actie- en besluitenlijst Directieoverleg 2010-06-21 concept.doc
      - 2010-06-28, 332ED.20
        - Agenda, 332ED.20.1
          28-06-2010.doc
        - Verslag, 332ED.20.2
          Actie- en besluitenlijst Directieoverleg 280610.pdf
      - 2010-07-05, 332ED.21
        - Agenda, 332ED.21.1
          08-07-2010.doc
        - Verslag, 332ED.21.2
          Actie- en besluitenlijst Directieoverleg 2010-05-07 concept.doc
      - 2010-07-12, 332ED.22
        - Agenda, 332ED.22.1
          12-07-2010.doc
        - Verslag, 332ED.22.2
          Actie- en besluitenlijst Directieoverleg 2010-07-12.doc
      - 2010-07-19, 332ED.23
        - Agenda, 332ED.23.1
          agenda 19-07-2010.doc
        - Verslag, 332ED.23.2
          MT kvk nl 19-07-2010 definitief.pdf
      - 2010-07-26, 332ED.24
        - Agenda, 332ED.24.1
          26-07-2010.doc
        - Verslag, 332ED.24.2
          MT kvk nl 26-07-2010 definitief.pdf
      - 2010-08-16, 332ED.25
        - Agenda, 332ED.25.1
          16-08-2010.doc
        - Verslag, 332ED.25.2
          MT kvk nl 160810 definitief.pdf
      - 2010-08-23, 332ED.26
        - Agenda, 332ED.26.1
          23-08-2010.doc
        - Verslag, 332ED.26.2
          MT kvk nl 23-08-2010.pdf
      - 2010-08-30, 332ED.27
        - Agenda, 332ED.27.1
          30-08-2010.doc
        - Verslag, 332ED.27.2
          Actie- en besluitenlijst directieoverleg 300810.pdf
      - 2010-09-06, 332ED.28
        - Agenda, 332ED.28.1
          06-09-2010 def.doc
        - Verslag, 332ED.28.2
          JH6504.pdf
      - 2010-09-13, 332ED.29
        - Agenda, 332ED.29.1
          13-09-2010.doc
        - Verslag, 332ED.29.2
          Actie- en besluitenlijst directieoverleg 130910.pdf
      - 2010-09-20, 332ED.30
        - Agenda, 332ED.30.1
          20-09-2010.doc
        - Verslag, 332ED.30.2
          Actie- en besluitenlijst Directieoverleg 200910.pdf
      - 2010-09-27, 332ED.31
        - Agenda, 332ED.31.1
          27-09-2010.doc
      - 2010-10-04, 332ED.32
        - Agenda, 332ED.32.1
          04-10-2010.doc
        - Verslag, 332ED.32.2
          Actie- en besluitenlijst Directieoverleg 041010.pdf
      - 2010-10-11, 332ED.33
        - Agenda, 332ED.33.1
          11-10-2010.doc
          211 KB
        - Verslag, 332ED.33.2
          Actie- en besluitenlijst Directieoverleg 111010.pdf
      - 2010-10-18, 332ED.34
        - Agenda, 332ED.34.1
          18-10-2010.doc
      - 2010-10-25, 332ED.35
        - Agenda, 332ED.35.1
          25-10-2010.doc
        - Verslag, 332ED.35.2
          Actie- en besluitenlijst Directieoverleg 251010.pdf
      - 2010-11-01, 332ED.36
        - Agenda, 332ED.36.1
          01-11-2010.doc
        - Verslag, 332ED.36.2
          Actie- en besluitenlijst Directieoverleg 011110.pdf
      - 2010-11-08, 332ED.37
        - Agenda, 332ED.37.1
          08-11-2010.doc
        - Verslag, 332ED.37.2
          Actie- en besluitenlijst managementteamoverleg 081110con.doc
      - 2010-11-15, 332ED.38
        - Agenda, 332ED.38.1
          15-11-2010.doc
        - Verslag, 332ED.38.2
          Actie- en besluitenlijst Directieoverleg 151110 concept.doc
      - 2010-11-22, 332ED.39
        - Agenda, 332ED.39.1
          22-11-2010.doc
        - Verslag, 332ED.39.2
          Actie- en besluitenlijst Directieoverleg 221110concept.doc
      - 2010-11-29, 332ED.40
        - Agenda, 332ED.40.1
          29-11-2010.doc
        - Verslag, 332ED.40.2
          Actie- en besluitenlijst Directieoverleg 291110.pdf
      - 2010-12-06, 332ED.41
        - Agenda, 332ED.41.1
          06-12-2010.doc
        - Verslag, 332ED.41.2
          Actie- en besluitenlijst Directieoverleg 061210.pdf
      - 2010-12-13, 332ED.42
        - Agenda, 332ED.42.1
          13-12-2010.doc
        - Verslag, 332ED.42.2
          Actie- en besluitenlijst MT 131210.pdf
      - 2010-12-20, 332ED.43
        - Agenda, 332ED.43.1
          20-12-2010.doc
        - Verslag, 332ED.43.2
          Actie- en besluitenlijst Directieoverleg 201210 concept.doc
    - 2011, 333ED
      - 2011-01-03, 333ED.1
        - Agenda, 333ED.1.1
          agenda DT 030111.doc
        - Verslag, 333ED.1.2
          besluitenlijst MT 03-01-2011 definitief.pdf
      - 2011-01-17, 333ED.2
        - Agenda, 333ED.2.1
          agenda DT 170111.doc
        - Verslag, 333ED.2.2
          besluitenlijst MT 17-01-2011definitief.pdf
      - 2011-01-31, 333ED.3
        - Agenda, 333ED.3.1
          MT bijlagen 31-01-2011.pdf
        - Verslag, 333ED.3.2
          besluitenlijst MT 31-01-2011 definitief.pdf
      - 2011-02-14, 333ED.4
        - Agenda, 333ED.4.1
          agenda DT 140211.doc
        - Verslag, 333ED.4.2
          Besluitenlijst MT 14-02-2011 definitief.pdf
          25 KB
      - 2011-02-28, 333ED.5
        - Agenda, 333ED.5.1
          agenda DT 280211.doc
        - Verslag, 333ED.5.2
          Besluitenlijst MT 28-02-2011 definitief.pdf
      - 2011-03-14, 333ED.6
        - Agenda, 333ED.6.1
          agenda DT 140311.doc
        - Verslag, 333ED.6.2
          besluitenlijst MT 14-03-2011 definitief.pdf
      - 2011-03-28, 333ED.7
        - Agenda, 333ED.7.1
          agenda DT 280311.doc
        - Verslag, 333ED.7.2
          Besluitenlijst MT 28-03- 2011 definitief.pdf
      - 2011-04-11, 333ED.8
        - Agenda, 333ED.8.1
          agenda DT 110411.doc
        - Verslag, 333ED.8.2
          Besluitenlijst MT 11-04-2011 definitief.pdf
      - 2011-04-26, 333ED.9
        - Agenda, 333ED.9.1
          agenda DT 260411.doc
        - Verslag, 333ED.9.2
          Besluitenlijst MT 26-04-2011 definitief.pdf
      - 2011-05-09, 333ED.10
        - Agenda, 333ED.10.1
          agenda DT 09052011.doc
        - Verslag, 333ED.10.2
          Besluitenlijst MT 09-05-2011 definitief.pdf
      - 2011-05-16, 333ED.11
        - Agenda, 333ED.11.1
          Memo heidag 16-5.doc
      - 2011-05-23, 333ED.12
        - Agenda, 333ED.12.1
          agenda DT 23052011.doc
        - Verslag, 333ED.12.2
          Besluitenlijst MT 23-05-2011 concept.doc
      - 2011-06-06, 333ED.13
        - Agenda, 333ED.13.1
          agenda DT 06062011.doc
        - Verslag, 333ED.13.2
          besluitenlijst MT 06-06-2011 definitief.pdf
      - 2011-06-20, 333ED.14
        - Agenda, 333ED.14.1
          agenda DT 20062011.doc
        - Verslag, 333ED.14.2
          Besluitenlijst MT 20-06-2011 definitief.pdf
      - 2011-07-04, 333ED.15
        - Agenda, 333ED.15.1
          agenda DT 04072011.doc
        - Verslag, 333ED.15.2
          Besluitenlijst MT 04-07-2011 definitief.pdf
      - 2011-07-18, 333ED.16
        - Agenda, 333ED.16.1
          agenda DT 18072011.doc
        - Verslag, 333ED.16.2
          Besluitenlijst MT 18-07- 2011 concept.doc
          158 KB
      - 2011-08-01, 333ED.17
        - Agenda, 333ED.17.1
          agenda DT 01082011.doc
      - 2011-08-15, 333ED.18
        - Agenda, 333ED.18.1
          agenda DT 15082011.doc
        - Verslag, 333ED.18.2
          Besluitenlijst MT 15-08-2011 concept.doc
          149 KB
      - 2011-08-29, 333ED.19
        - Agenda, 333ED.19.1
          agenda DT 29082011.doc
        - Verslag, 333ED.19.2
          besluitenlijst MT 29-08-2011.concept.doc
      - 2011-09-12, 333ED.20
        - Agenda, 333ED.20.1
          agenda DT 12-09-2011.doc
        - Verslag, 333ED.20.2
          Besluitenlijst MT 12-09-2011 concept.doc
      - 2011-09-26, 333ED.21
        - Agenda, 333ED.21.1
          agenda DT 26092011.doc
        - Verslag, 333ED.21.2
          Besluitenlijst MT 26-09-2011 concept.doc
      - 2011-10-10, 333ED.22
        - Agenda, 333ED.22.1
          agenda DT 10102011.doc
        - Verslag, 333ED.22.2
          Besluitenlijst MT 10-10-2011 concept.doc
      - 2011-10-24, 333ED.23
        - Agenda, 333ED.23.1
          agenda DT 24102011.doc
        - Verslag, 333ED.23.2
          besluitenlijst MT 24-10-2011 concept.doc
      - 2011-11-07, 333ED.24
        - Agenda, 333ED.24.1
          agenda DT 07112011.doc
        - Verslag, 333ED.24.2
          besluitenlijst MT 07-11-2011 concept.doc
      - 2011-11-25, 333ED.25
        - Agenda, 333ED.25.1
          agenda DT 23112011.doc
      - 2011-12-05, 333ED.26
        - Agenda, 333ED.26.1
          agenda DT 05122011.doc
        - Verslag, 333ED.26.2
          besluitenlijst MT 05-12-2011 concept.doc
      - 2011-12-19, 333ED.27
        - Agenda, 333ED.27.1
          agenda DT 19122011.doc
        - Verslag, 333ED.27.2
          besluitenlijst MT 19-12-2011 concept.doc
    - 2012, 334ED
      - 2012-01-09, 334ED.1
        - Agenda, 334ED.1.1
          agenda DT 09012012.doc
        - Verslag, 334ED.1.2
          Besluitenlijst MT 09-01-2012 concept.doc
      - 2012-01-23, 334ED.2
        - Agenda, 334ED.2.1
          agenda DT 23012012.doc
        - Verslag, 334ED.2.2
          besluitenlijst MT 23-01-2012 concept.doc
      - 2012-02-06, 334ED.3
        - Agenda, 334ED.3.1
          agenda DT 06022012.doc
        - Verslag, 334ED.3.2
          besluitenlijst MT 06-02-2012 concept.doc
      - 2012-02-20, 334ED.4
        - Agenda, 334ED.4.1
          agenda DT 20022012.doc
        - Verslag, 334ED.4.2
          Besluitenlijst MT 20-02-2012 concept.doc
      - 2012-03-05, 334ED.5
        - Agenda, 334ED.5.1
          agenda DT 05032012.doc
        - Verslag, 334ED.5.2
          besluitenlijst MT 05-03-2012 concept.doc
      - 2012-03-19, 334ED.6
        - Agenda, 334ED.6.1
          agenda DT 19032012.doc
        - Verslag, 334ED.6.2
          Besluitenlijst MT 19-03-2012.concept.doc
      - 2012-04-02, 334ED.7
        - Agenda, 334ED.7.1
          agenda DT 02042012.doc
        - Verslag, 334ED.7.2
          Besluitenlijst MT 02-04-2012.concept.doc
      - 2012-04-16, 334ED.8
        - Agenda, 334ED.8.1
          agenda DT 16042012.doc
        - Verslag, 334ED.8.2
          Besluitenlijst MT 16-04-2012.concept.doc
      - 2012-05-07, 334ED.9
        - Agenda, 334ED.9.1
          agenda DT 07052012.doc
        - Verslag, 334ED.9.2
          Besluitenlijst MT 7-05-2012.concept.doc
      - 2012-05-21, 334ED.10
        - Agenda, 334ED.10.1
          agenda DT 21052012.doc
        - Verslag, 334ED.10.2
          besluitenlijst MT 21-05-2012 definitief.pdf
      - 2012-06-04, 334ED.11
        - Agenda, 334ED.11.1
          agenda DT 04062012.doc
        - Verslag, 334ED.11.2
          besluitenlijst MT 04-06-2012 concept.doc
      - 2012-06-18, 334ED.12
        - Agenda, 334ED.12.1
          agenda DT 18062012.doc
        - Verslag, 334ED.12.2
          besluitenlijst MT 18-06-2012 concept.pdf
      - 2012-07-02, 334ED.13
        - Agenda, 334ED.13.1
          agenda DT 02072012.pdf
        - Verslag, 334ED.13.2
          besluitenlijst MT 02-07-2012 concept.pdf
      - 2012-07-16, 334ED.14
        - Agenda, 334ED.14.1
          agenda DT 16072012.pdf
        - Verslag, 334ED.14.2
          besluitenlijst MT 16-07-2012 concept.pdf
      - 2012-07-30, 334ED.15
        - Agenda, 334ED.15.1
          agenda DT 30072012.pdf
        - Verslag, 334ED.15.2
          besluitenlijst MT 30-07-2012 concept.pdf
      - 2012-08-28, 334ED.16
        - Agenda, 334ED.16.1
          agenda DT 27082012.pdf
      - 2012-09-10, 334ED.17
        - Agenda, 334ED.17.1
          agenda DT 10092012.pdf
        - Verslag, 334ED.17.2
          besluitenlijst MT 10-09-2012 concept.pdf
      - 2012-09-24, 334ED.18
        - Agenda, 334ED.18.1
          agenda DT 24092012.pdf
        - Verslag, 334ED.18.2
          besluitenlijst MT 24-09-2012 concept.pdf
      - 2012-10-08, 334ED.19
        - Agenda, 334ED.19.1
          agenda DT 08102012.pdf
        - Verslag, 334ED.19.2
          besluitenlijst MT 8-10-2012 concept.pdf
      - 2012-10-22, 334ED.20
        - Agenda, 334ED.20.1
          agenda DT 22102012.pdf
        - Verslag, 334ED.20.2
          besluitenlijst MT 22-10-2012 concept.pdf
      - 2012-11-07, 334ED.21
        - Agenda, 334ED.21.1
          agenda DT 07112012.pdf
        - Verslag, 334ED.21.2
          besluitenlijst MT 07-11-2012 concept.pdf
      - 2012-11-19, 334ED.22
        - Agenda, 334ED.22.1
          agenda DT 19112012.pdf
        - Verslag, 334ED.22.2
          besluitenlijst MT 19-11-2012 concept.pdf
      - 2012-12-03, 334ED.23
        - Agenda, 334ED.23.1
          ~2733686.pdf
        - Verslag, 334ED.23.2
          MT AB, 3-12-12.pdf
      - 2012-12-17, 334ED.24
        - Agenda, 334ED.24.1
          agenda DT 1712012.pdf
        - Verslag, 334ED.24.2
          MT AB, 17-12-12.pdf
    - 2013, 335ED
      - 2013-01-14, 335ED.1
        - Agenda, 335ED.1.1
          agenda DT 14012013.pdf
      - 2013-01-28, 335ED.2
        - Agenda, 335ED.2.1
          agenda DT 28012013.pdf
        - Verslag, 335ED.2.2
          MT AB 28-01-13.pdf
      - 2013-02-11, 335ED.3
        - Agenda, 335ED.3.1
          agenda DT 11022013.pdf
          13 KB
        - Verslag, 335ED.3.2
          MT AB 11-02-2013.pdf
      - 2013-02-25, 335ED.4
        - Agenda, 335ED.4.1
          agenda DT 25022013.pdf
        - Verslag, 335ED.4.2
          MT AB 25-02-2013.pdf
      - 2013-03-25, 335ED.5
        - Agenda, 335ED.5.1
          agenda DT 25032013.pdf
        - Verslag, 335ED.5.2
          MT AB 25-03-2013.pdf
      - 2013-04-10, 335ED.6
        - Agenda, 335ED.6.1
          agenda DT 10042013.pdf
        - Verslag, 335ED.6.2
          MT AB 10-04-2013.pdf
          23 KB
      - 2013-05-13, 335ED.7
        - Agenda, 335ED.7.1
          agenda DT 13052013.pdf
        - Verslag, 335ED.7.2
          MT AB 13-05-2013.pdf
          16 KB
      - 2013-06-10, 335ED.8
        - Agenda, 335ED.8.1
          agenda DT 10062013.pdf
  - Meerjarenbeleidsplannen, 336ED
    Bijlage 14- Financiele meerjarenraming MJP 2008-2011 310507D.pdf
    Meerjarenbeleidsplan 2008-2011.pdf
    386 KB
    Meerjarenbeleidsplan 2011-2014.PDF
    Meerjarenbeleidsplan boekje 2008-2011.pdf
    3 MB
  - Overleg met Min.Economische Zaken, 337ED
    41199 Eindrapport evaluatie van de wetswijziging van de Wet op KvK 29-04-2010 Def.pdf
    679 KB
    MV6326.Zelfevaluatierapport KvK definitief 11dec09.pdf
  - Programma Board, 2.06.185.1.20
    - 2008, 338ED
      - 2008-11-11, 338ED.1
        - Agenda, 338ED.1.1
          Agenda 11-11-2008.doc
        - Verslag, 338ED.1.2
          20081111 - Verslag.doc
      - 2008-11-26, 338ED.2
        - Agenda, 338ED.2.1
          Agenda 26-11-2008.doc
        - Verslag, 338ED.2.2
          20081126 - Verslag.doc
      - 2008-12-11, 338ED.3
        - Agenda, 338ED.3.1
          Agenda 11-12-2008.doc
        - Verslag, 338ED.3.2
          20081211 - Verslag PB v0.1.doc